【裁判字號】    97,訴,2198
【裁判日期】    970702
【裁判案由】    偽造文書等
【裁判全文】
臺灣臺中地方法院刑事判決              97年度訴字第2198號
公  訴  人  臺灣臺中地方法院檢察署檢察官
被      告  丙○○(即劉榮勝).
上列被告因偽造文書等案件，經檢察官提起公訴（97年度偵緝字
第858、859號），被告於準備程序中就被訴事實為有罪之陳述，
經本院合議庭評議後裁定由受命法官獨任改行簡式審判程序審理
，判決如下：
    主    文
丙○○竊盜，處有期徒刑貳月，如易科罰金，以銀元佰元即新
臺幣玖佰元折算壹日。又連續行使偽造私文書，足以生損害於他
人，處有期徒刑伍月，如易科罰金，以銀元佰元即新臺幣玖佰
元折算壹日；未經扣案之「麗嬰房聯名卡申請書」上偽造「甲○○」之署押壹枚、如附表編號一至五、十至十五所示之簽帳單上
偽造「甲○○」之署押各壹枚，均沒收。應執行有期徒刑陸月，
如易科罰金，以銀元佰元即新臺幣玖佰元折算壹日；未經扣案
之「麗嬰房聯名卡申請書」上偽造「甲○○」之署押壹枚、如附
表編號一至五、十至十五所示之簽帳單上偽造「甲○○」之署押
各壹枚，均沒收。
    犯罪事實
一、丙○○（原名劉榮勝）於民國93年6月間受僱於「小哥小汽
    車租賃有限公司（負責人丁○○）」，擔任大客車駕駛，基
    於行竊他人財物之犯意，意圖為自己不法之所有，於93年6
    月10日前之某日，利用駕駛該公司所有車牌號碼KK-842號大
    客車之機會，趁機徒手竊取丁○○所有放置於該大客車上供
    乘客娛樂使用、笠林國際有限公司出廠、F-DVD301型號之伴
    唱機一台（價值約新臺幣〈下同〉1萬元），得手後，即將
    該伴唱機交予不知情同為大客車駕駛之郭東龍用以抵償債務
    。
二、丙○○與甲○○原係夫妻關係，惟自91年9月17日起即分居
    （現已離婚）。丙○○明知甲○○並未同意或授權以其名義
    申辦信用卡使用，竟因缺錢花用，遂基於冒名申辦信用卡持
    以盜刷詐取財物之行使偽造文書及詐欺取財之概括犯意，意
    圖為自己不法之所有，先於不詳時間，在彰化縣花壇鄉○○
    村○○路○段409號「大川通運有限公司」內，未經公司負責
    人乙○○之同意或授權，在「大川通運有限公司」空白薪資
    袋四只上，擅自盜蓋「大川通運有限公司」及「乙○○」之
    大小章，再虛偽填載其前妻甲○○於93年10月、93年11月、
    93年12月、94年1月，在「大川通運有限公司」擔任內勤職
    務，按月支領月薪3萬元及值班費之不實事項，完成偽造甲○○工作證明之薪資袋後，復於94年1月10日執持甲○○之
    國民身分證及前開偽造薪資袋，前往麗嬰房門市，冒用甲○○名義，擅自在臺北富邦商業銀行「麗嬰房聯名卡申請書」
    上偽造「甲○○」之署押一枚後，持以行使交付店員，致使
    臺北富邦商業銀行承辦人員誤認甲○○本人有申辦信用凱卡
    之意思而據以核發信用卡，足以生損害於大川通運有限公司
    對於員工管理之正確性、甲○○之名譽信用及臺北富邦商業
    銀行對於持卡人管理之正確性；丙○○於取得臺北富邦商業
    銀行核發予甲○○卡號0000000000000000號之麗嬰房聯名卡
    後，即自94年2月21日起至94年3月19日止，(一)於如附表編號
    一至五、十至十五所示之時間、地點，分別前往興農股份有
    限公司忠明店、東信電訊文心門市、興農股份有限公司東勢
    店、中國石油東勢店、統一精工股份有限公司埔里二站加油
    站、永春加油站股份有限公司、小北百貨大墩店、台塑加油
    站股份有限公司花壇營業處、家樂福大墩店等特約商店，佯
    稱係甲○○本人或有權使用該信用卡者，致使各該特約商店
    之店員陷於錯誤，誤認係甲○○本人或係有權使用該信用卡
    者，而同意以信用卡刷卡消費購物，並如數撥付款項及交付
    商品，且在如附表編號一至五、十至十五所示各該特約商店
    以電腦列印屬於私文書之簽帳單商店存根聯上，先後偽造「
    甲○○」之署押，並將該偽造完成之簽帳單商店存根聯持以
    行使交付予各該特約商店之店員，足以生損害於甲○○本人
    之名譽信用及臺北富邦商業銀行、各該特約商店對於確認持
    卡人身分之正確性與財產之損害；(二)於如附表編號六至九、
    十六至十九所示之時間、地點，持前開冒用甲○○名義申辦
    之麗嬰房聯名卡，先後前往臺北富邦商業銀行及台新國際商
    業銀行所設置之自動櫃員機，輸入密碼及預借現金金額，以
    辦理預借現金手續，致使各該銀行所設置屬於自動付款設備
    之自動櫃員機陷於錯誤，誤認係真正有權使用該信用卡之甲○○本人預借現金，而由丙○○在各該自動付款設備先後提
    領如附表編號六至九、十至十九所示之款項得手。
三、案經臺中市警察局第三分局報告臺灣臺中地方法院檢察署檢
    察官偵查起訴。
    理    由
一、訊據被告丙○○對於上揭時地，行竊被害人丁○○所有放置
    於大客車上之伴唱機得手，及擅自盜用「大川通運有限公司
    」、「乙○○」之公司大小章，接續偽造被害人甲○○在「
    大川通運有限公司」任職領取薪資之薪資袋四只後，持以冒
    用被害人甲○○之名義向臺北富邦商業銀行申辦「麗嬰房聯
    名卡」後，先後多次持以冒名盜刷詐取財物及預借現金等情
    ，業於本院中坦認屬實，核與被害人丁○○、乙○○、甲○○及證人郭東龍先後於警詢、偵查中之指述、證述情節均屬
    相符，並有彰化縣政府核發予大川通運有限公司之營利事業
    登記證影本一份、被告偽造大川通運有限公司發放予被害人
    甲○○96年10月至94年1月薪資之薪資袋影本四只、臺北富
    邦商業銀行寄予被害人甲○○之催繳信用卡款通知函影本一
    份、被害人甲○○出具之未辦卡切結書及指認切結書各一份
    、麗嬰房聯名卡申請書影本一份、被害人甲○○國民身分證
    影本一份、被害人郭東龍受託保管伴唱機之保管收據一份、
    被害人丁○○遭竊伴唱機照片四張等在卷可稽，被告自白供
    述與現有事證相符，應堪置信。至於起訴書指稱被告盜刻「
    大川通運有限公司」、「乙○○」之公司大小章以冒蓋部分
    ，依據證人乙○○於警詢中供稱：「該薪資袋上所蓋公司章
    及我的私章相符，我的公司章及私印章平時均放在辦公桌上
    ，駕駛遊覽車司機要出車時，再由我蓋在派車單上，警方所
    提示之大川通運有限公司薪資袋上所蓋之公司章及我的印章
    ，我不知道是何人所蓋。」等語（參照95年度偵字第4044號
    偵查卷第17頁反面至第18頁正面），由此可知，被告持以蓋
    用之「大川通運有限公司」及「乙○○」之公司大小章，係
    被告擅自盜用，而非盜刻；又對於起訴書論罪理由欄內指稱
    被告在冒用被害人甲○○名義所申請之「麗嬰房聯名卡」背
    面偽造甲○○署押之情，一般人在收到信用卡後，固然會在
    信用卡背面填載申請人之姓名，以供刷卡消費時比對辨識筆
    跡之用，惟因本案並未查扣該信用卡，被告亦未曾供述有在
    該信用卡背面偽造甲○○之署押，本院認為現有證據尚不足
    以認定被告亦有在該信用卡背面偽造甲○○署押之行為，併
    予敘明。本件事證已臻明確，被告犯行，洵堪認定。
二、查被告行為後，刑法業於94年1月7日修正，同年2月2日公布
    ，於95年7月1日施行。按行為後法律有變更者，適用行為時
    之法律，但行為後之法律有利於行為人者，適用最有利於行
    為人之法律，現行刑法第二條第一項定有明文。此條規定乃
    與刑法第一條罪刑法定主義契合，而貫徹法律禁止溯及既往
    原則，係規範行為後法律變更所生新舊法律比較適用之準據
    法，是刑法第二條本身雖經修正，但刑法第二條既屬適用法
    律之準據法，本身尚無比較新舊法之問題，應一律適用裁判
    時之現行刑法第二條規定，以決定適用之刑罰法律，先予辨
    明。又以本次刑法修正之比較新舊法，應就罪刑有關之共犯
    、未遂犯、想像競合犯、牽連犯、連續犯、結合犯，以及累
    犯加重、自首減輕暨其他法定加減原因（如身分加減）與加
    減例等一切情形，綜其全部罪刑之結果而為比較（最高法院
    95年度第八次刑庭會議決議可資參照）。茲就本案涉及法律
    變更之部分比較析述如下：
（一）刑法第三百三十九條第一項之詐欺罪，法定刑得科或併科
      銀元一千元以下罰金；刑法第三百三十九條之二第一項之
      不正利用自動付款設備詐欺罪，法定刑得科銀元一萬元以
      下罰金。依修正後刑法施行法增訂第一條之一：「中華民
      國94年1月7日刑法修正施行後，刑法分則編所定罰金之貨
      幣單位為新臺幣。94年1月7日刑法修正時，刑法分則編未
      修正之條文定有罰金者，自94年1月7日刑法修正施行後，
      就其所定數額提高為30倍。但72年6月26日至94年1月7日
      新增或修正之條文，就其所定數額提高為三倍。」及刑法
      第三十三條第五款修正為：「主刑之種類如下：五罰金：
      新臺幣一千元以上，以百元計算之」等規定觀之，依修正
      後之法律，刑法第三百三十九條第一項之詐欺罪所得科處
      之罰金刑最高為新臺幣三萬元、最低為新臺幣一千元；刑
      法第三百三十九條之二第一項之不正利用自動付款設備詐
      欺罪所得科處之罰金刑最高為新臺幣三萬元、最低為新臺
      幣一千元。然依被告行為時之刑罰法律，即罰金罰鍰提高
      標準條例第一條前段規定之提高倍數十倍及修正前刑法第
      三十三條第五款規定之罰金最低額一元計算，則被告所犯
      刑法第三百三十九條第一項之詐欺罪所得科處之罰金最高
      為銀元一萬元，最低額為銀元十元，若換算為新臺幣，最
      高額雖與新法同為新臺幣三萬元，然最低額僅為新臺幣三
      十元；被告所犯刑法第三百三十九條之二第一項之不正利
      用自動付款設備詐欺罪得科處之罰金最高為銀元一萬元，
      最低額為銀元一元，若換算為新臺幣，最高額雖與新法同
      為新臺幣三萬元，然最低額僅為新臺幣三元。因此，比較
      上述修正前、後之刑罰法律，自以被告行為時關於科處罰
      金刑之法律較有利於被告。
（二）刑法第五十六條連續犯之規定，業於94年1月7日修正刪除
      ，並於95年7月1日施行。是於新法修正施行後，被告先後
      數次行使偽造私文書、數次詐欺取財、數次不正利用自動
      付款設備詐欺之犯行，均須分論併罰。此刪除雖非犯罪構
      成要件之變更，但顯已影響行為人刑罰之法律效果，自屬
      法律有變更，依刑法第二條第一項之規定，比較新舊法適
      用之結果，仍以被告行為時之法律，即修正刪除前刑法第
      五十六條之規定，論以連續犯，對被告較為有利。
（三）刑法第五十五條後段之牽連犯規定，亦於94年1月7日修正
      刪除，並於95年7月1日施行。是於新法修正施行後，被告
      所犯行使偽造私文書罪、詐欺取財罪及不正利用自動付款
      設備詐欺罪，即須分論併罰。比較新舊法適用之結果，仍
      以被告行為時之法律，即修正前之刑法第五十五條後段之
      規定，從一重論以行使偽造私文書罪，對被告較為有利。
（四）被告所犯竊盜罪、連續行使偽造私文書罪、連續詐欺取財
      罪、連續不正利用自動付款設備詐欺罪，均係於95年7月1
      日之前犯之，而刑法第五十一條業於94年1月7日修正公布
      ，並於95年7月1日施行，修正前刑法第五十一條規定：「
      數罪併罰，分別宣告其罪之刑，依左列各款定其應執行者
      ：」其中第五款規定：「宣告多數有期徒刑者，於各刑中
      之最長期以上，各刑合併之刑期以下，定其刑期。但不得
      逾二十年。」，修正後刑法第五十一條第五款規定：「宣
      告多數有期徒刑者，於各刑中之最長期以上，各刑合併之
      刑期以下，定其刑期。但不得逾三十年」，經比較結果，
      修正後刑法並非較有利於行為人，依刑法第二條第一項前
      段之規定，仍應適用被告行為時之舊法，而定其應執行之
      刑。
（五）綜合上述各條文修正前、後之比較，揆諸前揭最高法院決
      議及刑法第二條第一項前段、後段規定之「從舊、從輕」
      原則，自應適用被告行為時之法律，即修正前刑法之相關
      規定及罰金罰鍰提高標準條例第一條前段予以論處。
三、就被告行竊被害人丁○○所有之伴唱機部分，核其所為，係
    犯刑法第三百二十條第一項之竊盜罪。就被告偽造薪水袋以
    冒名申辦信用卡盜刷詐財及預借現金部分，核其所為，係犯
    刑法第二百十六條、第二百十條之行使偽造私文書罪、第三
    百三十九條第一項之詐欺取財罪、第三百三十九條之二第一
    項之不正利用自動付款設備詐欺罪。查：被告就如附表編號
    六至九、十六至十九所示持冒用被害人甲○○名義申請之信
    用卡利用自動櫃員機預借現金部分，應係涉犯刑法第三百三
    十九條之二第一項之不正利用自動付款設備詐欺罪，起訴書
    論以刑法第三百三十九條第一項之詐欺取財罪，尚有未洽，
    基於社會基本事實同一，爰予變更該部分起訴法條為刑法第
    三百三十九條之二第一項之不正利用自動付款設備詐欺罪。
    被告在薪資袋上盜蓋「大川通運有限公司」、「乙○○」大
    小章之印文及在簽帳單上偽造「甲○○」之署押，分別為偽
    造薪資袋及簽帳單之階段行為，又被告偽造薪資袋、簽帳單
    之低度行為，又為行使偽造薪資袋、簽帳單之高度行為所吸
    收，均不另論處。被告先後多次行使偽造薪資袋和簽帳單等
    私文書、冒名盜刷詐取財物及不正利用自動付款設備預借現
    金詐財之犯行，均時間緊接，手段同一，所觸犯各為構成要
    件相同之罪名，顯係基於概括犯意而反覆為之，均為連續犯
    之裁判上一罪關係，應依修正刪除前刑法第五十六條之規定
    ，分別論以一罪，並均加重其刑。被告所犯連續行使偽造私
    文書罪與連續詐欺取財罪、連續不正利用自動付款設備詐欺
    罪三者間，有方法、結果之牽連關係，為牽連犯之裁判上一
    罪關係，應依修正前刑法第五十五條後段規定，從一重之連
    續行使偽造私文書罪論處。被告所犯竊盜罪與連續行使偽造
    私文書罪二者間，其犯意各別，行為互殊，法益亦異，應予
    分論併罰。爰審酌被告因積欠他人債務，無力償還，竟思以
    行竊其所負責駕駛之遊覽車上所擺放之伴唱機，用以抵償債
    務，造成被害人丁○○之財產損害，又因缺錢花用，即擅自
    冒用其前妻甲○○之名義，申辦信用卡，以盜刷詐取財物及
    預借現金，造成被害人甲○○名譽信用受損，其行誠屬可議
    ，惟因被告已於本院中坦承全部犯行，犯後態度尚稱良好，
    冒名盜刷及預借現金合計詐得之款項金額僅約2萬餘元等一
    切情狀，分別量處如主文所示之刑，並合併定其應執行之刑
    及併予諭知易科罰金之折算標準，以示懲儆。（末按：被告
    犯罪時之刑法第四十一條第一項前段規定：「犯最重本刑為
    五年以下有期徒刑以下之刑之罪，而受六個月以下有期徒刑
    或拘役之宣告，因身體、教育、職業、家庭之關係或其他正
    當事由，執行顯有困難者，得以一元以上三元以下折算一日
    ，易科罰金。」，又被告行為時之易科罰金折算標準，修正
    前罰金罰鍰提高標準條例第二條〈現已刪除〉規定，就其原
    定數額提高為一百倍折算一日，則本件被告行為時之易科罰
    金折算標準，最高應以銀元三百元折算一日，經折算為新臺
    幣後，應以新臺幣九百元折算一日。惟95年7月1日修正公布
    施行之刑法第四十一條第一項前段則規定：「犯最重本刑為
    五年以下有期徒刑以下之刑之罪，而受六個月以下有期徒刑
    或拘役之宣告者，得以新臺幣一千元、二千元或三千元折算
    一日，易科罰金。」，比較修正前後之易科罰金折算標準，
    係以95年7月1日修正公布施行前之規定，較有利於被告，則
    依刑法第二條第一項從舊從輕之規定，自應適用修正前刑法
    第四十一條第一項前段之規定，定其折算標準。）（末查：
    中華民國九十六年罪犯減刑條例係於96年7月16日生效施行
    ，被告前開犯行，雖係於96年4月24日前所犯，惟因被告係
    於95年5月16日減刑條例施行前經通緝，而於97年4月3日始
    經緝獲到案，被告未於96年12月31日以前自動歸案接受偵查
    、審判，依據該減刑條例第五條之規定，不得減刑，併此敘
    明。）
四、被告所偽造之前開薪資袋及簽帳單，已經分別交付發卡銀行
    臺北富邦商業銀行及各該特約商店保管存查，非屬被告所有
    之物，固無從依刑法第三十八條第一項第二款規定宣告沒收
    ；惟未經扣案之「麗嬰房聯名卡申請書」上偽造「甲○○」
    之署押一枚，及如附表編號一至五、十至十五所示之簽帳單
    上偽造「甲○○」之署押各一枚，不問屬於被告與否，仍應
    依刑法第二百十九條之規定宣告沒收。另查：特約商店所使
    用之電子刷卡機，在顧客刷卡購物消費後，會列印二聯簽帳
    單，其中一聯，交由顧客簽名後，由特約商店取回保管存查
    ，另一聯則交予顧客收執，作為消費憑證，而特約商店並不
    會要求顧客在該收執聯上簽名，因此，被告持有之簽帳單收
    執聯，原則上既無簽名，即無偽造署押之問題，自無庸併予
    諭知沒收，附此敘明。
據上論斷，應依刑事訴訟法第二百七十三條之一第一項、第二百
九十九條第一項前段、第三百條，刑法第二條第一項前段、第二
百十六條、第二百十條、第三百二十條第一項、第三百三十九條
第一項、第三百三十九條之二第一項、第二百十九條，修正前刑
法第五十六條、第五十五條、第五十一條第五款、第四十一條第
一項前段，罰金罰鍰提高標準條例第一條前段，修正前罰金罰鍰
提高標準條例第二條，現行法規所定貨幣折算新臺幣條例第二條
，判決如主文。
中    華    民    國    97    年    7     月    2     日
                  刑事第五庭    法  官  巫淑芳
上正本證明與原本無異。
如不服本判決，應於收受送達後10日內向本院提出上訴書狀（應
敘述具體理由並附繕本）。
上訴書狀如未敘述理由，應於上訴期間屆滿後20日內補提理由書
於本院。
                                書記官  王麗麗
中    華    民    國    97    年    7     月    2     日
附錄論罪科刑法條：
中華民國刑法第216條
行使第210條至第215條之文書者，依偽造、變造文書或登載不實
事項或使登載不實事項之規定處斷。
中華民國刑法第210條：
偽造、變造私文書，足以生損害於公眾或他人者，處五年以下有
期徒刑。
中華民國刑法第320條：
意圖為自己或第三人不法之所有，而竊取他人之動產者，為竊盜
罪，處五年以下有期徒刑、拘役或五百元以下罰金。
意圖為自己或第三人不法之利益，而竊佔他人之不動產者，依前
項之規定處斷。
前二項之未遂犯罰之。
中華民國刑法第339條：
意圖為自己或第三人不法之所有，以詐術使人將本人或第三人之
物交付者，處五年以下有期徒刑、拘役或科或併科一千元以下罰
金。
以前項方法得財產上不法之利益或使第三人得之者，亦同。
前二項之未遂犯罰之。
中華民國刑法第339條之2：
意圖為自己或第三人不法之所有，以不正方法由自動付款設備取
得他人之物者，處三年以下有期徒刑、拘役或一萬元以下罰金。
以前項方法得財產上不法之利益或使第三人得之者，亦同。
附表：
┌──┬──────┬─────────┬──────┬────┐
│編號│盜刷時間    │盜刷地點          │特約商店    │盜刷金額│
├──┼──────┼─────────┼──────┼────┤
│  1 │94年02月21日│臺中市○區○○○路│興農股份有限│1004元  │
│    │14時51分    │276號             │公司忠明店  │        │
├──┼──────┼─────────┼──────┼────┤
│  2 │94年02月21日│臺中市○○區○○路│東信電訊文心│5429元  │
│    │19時24分    │4段832號1樓       │門市        │        │
├──┼──────┼─────────┼──────┼────┤
│  3 │94年02月22日│臺中縣東勢鎮○○路│興農股份有限│597元   │
│    │10時43分    │605號             │公司東勢店  │        │
├──┼──────┼─────────┼──────┼────┤
│  4 │94年02月22  │臺中縣東勢鎮○○路│中國石油東勢│800元   │
│    │日12時21分  │678號             │站          │        │
├──┼──────┼─────────┼──────┼────┤
│  5 │94年02月23日│臺中市○區○○○路│興農股份有限│656元   │
│    │00時32分    │276號             │公司忠明店  │        │
├──┼──────┼─────────┼──────┼────┤
│  6 │94年02月23日│臺中市○○○路○段 │臺北富邦商業│預借現金│
│    │20時01分    │668號之1（南屯證券│銀行自動櫃員│3000元  │
│    │            │）                │機          │        │
├──┼──────┼─────────┼──────┼────┤
│  7 │94年02月23日│臺中市○○○路○段 │臺北富邦商業│預借現金│
│    │20時02分    │668號之1（南屯證券│銀行自動櫃員│1000元  │
│    │            │）                │機          │        │
├──┼──────┼─────────┼──────┼────┤
│  8 │94年02月24日│臺中市○○○路○段 │臺北富邦商業│預借現金│
│    │00時01分    │196號             │銀行自動櫃員│3000元  │
│    │            │                  │機          │        │
├──┼──────┼─────────┼──────┼────┤
│  9 │94年02月24日│臺中市○○○路○段 │臺北富邦商業│預借現金│
│    │00時02分    │196號             │銀行自動櫃員│1000元  │
│    │            │                  │機          │        │
├──┼──────┼─────────┼──────┼────┤
│ 10 │94年02月24日│南投縣埔里鎮○○路│統一精工股份│750元   │
│    │12時45分    │1115號            │有限公司埔里│        │
│    │            │                  │二站加油站  │        │
├──┼──────┼─────────┼──────┼────┤
│ 11 │94年02月24日│臺中市○區○○○路│興農股份有限│672元   │
│    │22時00分    │276號             │公司忠明店  │        │
├──┼──────┼─────────┼──────┼────┤
│ 12 │94年02月25日│臺中市○○區○○路│永春加油站股│500元   │
│    │14時34分    │42之37號          │份有限公司  │        │
├──┼──────┼─────────┼──────┼────┤
│ 13 │94年02月25日│臺中市○○區○○路│小北百貨大墩│939元   │
│    │19時40分    │171號             │店          │        │
├──┼──────┼─────────┼──────┼────┤
│ 14 │94年03月17日│彰化縣花壇鄉○○路│台塑加油站股│870元   │
│    │12時41分    │1段68號           │份有限公司花│        │
│    │            │                  │壇營業處    │        │
├──┼──────┼─────────┼──────┼────┤
│ 15 │94年03月18日│臺中市○○區○○路│家樂福大墩店│1244元  │
│    │15時57分    │533號             │            │        │
├──┼──────┼─────────┼──────┼────┤
│ 16 │94年03月19日│臺中市○○○路○段 │臺北富邦商業│預借現金│
│    │13時11分    │196號             │銀行自動櫃員│2000元  │
│    │            │                  │機          │        │
├──┼──────┼─────────┼──────┼────┤
│ 17 │94年03月19日│臺中市○○○路○段 │臺北富邦商業│預借現金│
│    │            │196號             │銀行自動櫃員│手續費  │
│    │            │                  │機          │170元   │
├──┼──────┼─────────┼──────┼────┤
│ 18 │94年03月19日│臺中市○○區○○路│台新國際商業│預借現金│
│    │16時37分    │2段55號1樓        │銀行股份有限│1000元  │
│    │            │                  │公司自動櫃員│        │
│    │            │                  │機          │        │
├──┼──────┼─────────┼──────┼────┤
│ 19 │94年03月19日│臺中市○○區○○路│台新國際商業│預借現金│
│    │            │2段55號1樓        │銀行股份有限│手續費  │
│    │            │                  │公司自動櫃員│135元   │
│    │            │                  │機          │        │
└──┴──────┴─────────┴──────┴────┘


司法院資訊處製作；財團法人民間司法改革基金會備份。
